【裁判字號】    89,訴,729
【裁判日期】    900308
【裁判案由】    違反槍砲彈藥刀械管制條例等
【裁判全文】
臺灣嘉義地方法院刑事判決                          八十九年度訴字第七二九號
    公  訴  人  臺灣嘉義地方法院檢察署檢察官
    被      告  甲○○
右列被告因違反槍砲彈藥刀械管制條例等案件，經檢察官提起公訴（八十九年度偵字
第六五三二號），本院判決如左：
    主  文
甲○○未經許可，持有子彈，累犯，處有期徒刑肆月，併科罰金新台幣伍萬元，有期
徒刑如易科罰金，以銀元佰元折算壹日，罰金如易服勞役，以新台幣玖佰元即銀元
佰元折算壹日，扣案之制式口徑伍點伍陸釐米子彈壹顆沒收；又未經許可，持有刀
械，累犯，處有期徒刑月，如易科罰金，以銀元佰元折算壹日，扣案之蝴蝶刀壹
把沒收；應執行有期徒刑陸月，併科罰金新台幣伍萬元，有期徒刑如易科罰金，以銀
元佰元折算壹日，罰金如易服勞役，以新台幣玖佰元即銀元佰元折算壹日，扣案
之制式口徑伍點伍陸釐米子彈壹顆、蝴蝶刀壹把均沒收。
    事  實
一、甲○○前於民國八十八年間因毒品危害防制條例案件，經本院八十八年度嘉簡字
    第三八三號判處有期徒刑四月，如易科罰金，以三百元折算一日確定，並於八十
    八年六月三十日執行易科罰金完畢。詎仍不知悔改，未經許可，於八十年間某日
    ，在嘉義縣大林鎮中坑附近之不詳地點，拾得具殺傷力之制式口徑五點五六釐米
    子彈一顆後（無法證明係遺失、離本人持有抑或遭人棄置之物），隨即將之置放
    於其嘉義縣大林鎮○○里○○街四十五號住處，遂無故持有該子彈。又另行起意
    ，亦於八十年間某日，在嘉義縣大林鎮某不詳夜市，向不詳年籍姓名之攤販購買
    蝴蝶刀一把，亦隨即將之置放於上開住處，嗣明知蝴蝶刀係經主管機關於八十一
    年八月十日所公告查禁，竟未依公告申請查驗列管報繳，猶自查禁後未經許可繼
    續持有該刀械。嗣於八十九年十一月二日下午一時許，為警在上開住處查獲，並
    扣得前揭子彈一顆及蝴蝶刀一把。
二、案經嘉義縣警察局民雄分局報告臺灣嘉義地方法院檢察署檢察官偵查起訴。
    理  由
一、訊據被告甲○○對於右揭事實均坦承不諱（本院卷第四十五頁至第四十六頁審判
    筆錄），且有扣案之制式口徑五點五六釐米子彈一顆及蝴蝶刀一把可佐。而上開
    子彈經送鑑驗，認係制式口徑五點五六釐米子彈，具有殺傷力，有內政部警政署
    刑事警察局八十九年十一月八日刑鑑字第一七四二三六號鑑驗通知書在卷（偵查
    卷第四頁）可參；上開蝴蝶刀確係槍砲彈藥刀械管制條例明定列管之刀械，則經
    嘉義縣警察局八十九年十一月十五日嘉縣警保字第五一四二六號函覆在卷（偵查
    卷第十七頁）。因之，被告自白核與事實相符，事證明確，其犯行堪以認定。
二、核被告持有子彈之行為，係犯槍砲彈藥刀械管制條例第十二條第四項之未經許可
    持有子彈罪；持有刀械之行為，係犯槍砲彈藥刀械管制條例第十四條第三項之未
    經許可持有刀械罪。被告所犯上開二罪間，犯意各別，行為互異，犯罪構成要件
    亦不同，自應分論併罰。又被告前於八十八年間因毒品危害防制條例案件，經本
    院八十八年度嘉簡字第三八三號判處有期徒刑四月，如易科罰金，以三百元折算
    一日確定，並於八十八年六月三十日執行易科罰金完畢，有臺灣嘉義地方法院檢
    察署刑案資料查註紀錄表、臺灣高等法院被告全國前案紀錄表、臺灣嘉義地方法
    院檢察署繳納易科罰金收據各一份在卷（偵查卷第六頁至第十一頁，本院卷第五
    頁至第七頁、第十六頁）可按，而其未經許可持有子彈及刀械之行為係至八十九
    年十一月二日查獲時終了，已如前述。復按槍砲彈藥刀械管制條例所謂之持有，
    乃行為之繼續，非狀態之繼續，亦即一經非法持有，罪名雖告成立，但其完結，
    須繼續至持有行為終了時為止，因此，犯該持有之罪名，有無累犯之適用，自應
    以其持有行為終了時，是否在前案受有期徒刑執行完畢後五年以內決之，最高法
    院八十一年度台非字第一八一號判決參照。是被告既於八十八年六月三十日受有
    期徒刑之執行完畢後，仍繼續持有上開子彈及刀械至八十九年十一月二日查獲止
    ，即於有期徒刑執行完畢後五年以內再犯有期徒刑以上之罪，為累犯，所犯二罪
    應分別依刑法第四十七規定加重其刑。爰審酌被告犯罪之動機、目的、方法，查
    扣之子彈及刀械數量各一，且無證據得認被告恃以為重並復犯他罪，對社會治安
    所生危害尚屬輕微，及事後坦承犯行，態度堪稱良好等一切情狀，所犯各罪分別
    量處如主文所示之刑，有期徒刑及罰金部分並分別諭知易科罰金及易服勞役之折
    算標準，又定其應執行刑，有期徒刑及罰金部分亦再分別諭知易科罰金及易服勞
    役之折算標準，以資懲儆。
三、扣案之具殺傷力制式口徑五點五六釐米子彈一顆及蝴蝶刀一把，皆屬違禁物，均
    應依刑法第三十八條第一項第一款規定宣告沒收。
據上論斷，應依刑事訴訟法第二百九十九條第一項前段，槍砲彈藥刀械管制條例第十
二條第四項、第十四條第三項，刑法第十一條前段、第四十七條、第五十一條第五款
、第四十一條第一項前段、第四十二條第二項、第三十八條第一項第一款，罰金罰鍰
提高標準條例第二條，現行法規所定貨幣單位折算新台幣條例第二條，判決如主文。
本案經檢察官陳美君到庭執行職務。
中      華      民      國    九十      年      三      月      八      日
      臺灣嘉義地方法院刑事第二庭
                                      法  官  張  道  周
右正本證明與原本無異。
如不服本判決，應於判決送達後十日內向本院提出上訴狀( 應附繕本 )。
中      華      民      國    九十      年      三      月      九      日
                                      書記官  王  佩  湘
附錄本判決論罪法條全文
槍砲彈藥刀械管制條例第十二條第四項
未經許可，持有、寄藏或意圖販賣而陳列子彈者，處五年以下有期徒刑，併科新台幣
三百萬元以下罰金。
槍砲彈藥刀械管制條例第十四條第三項
未經許可，持有或意圖販賣而陳列刀械者，處一年以下有期徒刑、拘役或新台幣五十
萬元以下罰金。


司法院資訊處製作；財團法人民間司法改革基金會備份。
